臺灣士林地方法院刑事判決　　　　　　　 96年度易字第895號
公　訴　人　臺灣士林地方法院檢察署檢察官
被　　　告　甲○○
　　　　　　　　　　（另案於臺灣臺北看守所羈押中）
上列被告因竊盜案件，經檢察官提起公訴（96年度偵字第4037號
），被告於準備程序就被訴犯罪事實為有罪之陳述，本院裁定改
依簡式審判程序審理，並判決如下：
    主  文
甲○○攜帶兇器竊盜，累犯，處有期徒刑捌月。
    事  實
一、甲○○前於民國90年間因恐嚇罪，經臺灣彰化地方法院於90
    年4 月24日以90年訴字第292 號判處有期徒刑8 月，並於90
    年6 月8 日確定；又於90年間因搶奪罪，經臺灣雲林地方法
    院於91年3 月22日以91年訴字第10號判處有期徒刑1 年，並
    於91年4 月25日確定；又於90年間因毒品危害防制條例案件
    ，經臺灣雲林地方法院於90年12月28日以90年訴字第470 號
    判處有期徒刑9 月，並於91年1 月28日確定；又於92年間因
    搶奪、竊盜等案件，經臺灣雲林地方法院於92年9 月3日 以
    92年訴字第309 號分別判處有期徒刑8 月、7 月，並於92年
    9 月27日確定；再於92年間因毒品危害防制條例案件，經臺
    灣雲林地方法院於92年9 月25日以92年訴字第452 號判處有
    期徒刑7 月，並於92年10月12日確定，前開各罪經合併定應
    執行刑及接續執行後，均於94年10月21日縮刑期滿執行完畢
    。
二、甲○○仍不知悔悟，竟基於意圖為自己不法之所有，於95年
    10月21日晚間9 時許，攜帶其所有之客觀上足以傷害人之生
    命、身體、安全之兇器剪刀1 支，在臺北市○○區○○街61
    號前，先持路邊之石頭敲破乙○○所有之車號5838-EW 號自
    小客車左前車窗玻璃（毀損部分未據告訴），再以剪刀竊取
    車內之電視螢幕1 組、DVD 音響主機1 組、衛星導航液晶面
    板1 組，嗣經警據報前往車內採證，於該車排檔處發現可疑
    血跡，經送驗結果與甲○○DNA-STR 型別相符，始悉上情。
三、案經乙○○訴由臺北市政府警察局北投分局報請臺灣士林地
    方法院檢察署檢察官偵查起訴。
    理  由
一、程序事項：
(一)查刑事訴訟法第284 條之1 ：「除簡式審判程序、簡易程序
    及第三百七十六條第一款、第二款所列之罪之案件外，第一
    審應行合議審判。」規定，業於本案繫屬（96年5 月23日）
    以前經公布施行，兼以本案起訴罪名，核與刑事訴訟法第37
    6 條第2 款、第2 款之規定相符，是其當有首開規定之適用
    ，即其法院組織應為獨任審判無誤。
(二)本案被告甲○○所犯者，非為死刑、無期徒刑、最輕本刑為
    三年以上有期徒刑之罪或高等法院管轄之第一審案件；兼以
    被告業於準備程序進行中，就被訴事實為有罪之陳述，本院
    乃告知其簡式審判程序之旨，並於聽取公訴人及被告之意見
    後，依刑事訴訟法第273 條之1 第1 項規定，裁定改行簡式
    審判程序。準此，本案當亦有刑事訴訟法第159 條第2 項前
    段「不受傳聞證據法則拘束」之例外性規定之適用，先予敘
    明。
二、上揭犯罪事實，業據被告甲○○於偵查及本院審理時供承不
    諱，且經證人即被害人乙○○於警詢時指訴明確，並有現場
    照片12張存卷可稽，而本件係因被害人所有之車輛遭人毀損
    車窗後侵入竊盜，經報警處理，由警員採集車內血跡送請鑑
    定結果，於該血跡棉棒之DNA 與甲○○DNA-STR 型別相同，
    該型別在臺灣地區中國人分部機率預估為1.36×10負17次方
    等情，亦有內政部警政署刑事警察局95年11月27日刑醫字第
    0950165875號鑑驗書附卷為證，足認被告自白與事實相符。
    綜上，本件事證明確，被告犯行洵堪認定。
三、論罪科刑部分：
(一)按刑法第321 條第1 項第3 款之攜帶兇器竊盜罪，係以行為
    人攜帶兇器竊盜為其加重條件，此所謂兇器，其種類並無限
    制，凡客觀上足對人之生命、身體、安全構成威脅，具有危
    險性之兇器均屬之。被告於竊盜犯行中所使用之剪刀1 把，
    雖未扣案而無法勘驗，然經被告當庭以手比剪刀長度，經當
    庭測量為17公分，剪刀柄為塑膠，前面為金屬材質及被告自
    承其持以剪斷電線等事實觀之，可知其質地堅硬，末端尖銳
    鋒利，客觀上足以危害人之身體、生命安全，而屬兇器無訛
    。故核被告甲○○所為，係觸犯刑法第321 條第1 項第3 款
    攜帶兇器竊盜罪，起訴書雖認被告僅成立同法第320 條第1
    項之普通竊盜罪，然已據到庭實行公訴之檢察官於本院審理
    時當庭更正起訴法條為刑法第321 條第1 項第3 款（見本院
    96年6 月5 日準備程序筆錄第3 頁），依檢察一體原則，應
    認起訴法條業已更正，本院自無庸變更起訴法條。查被告有
    如事實欄所示之科刑及執行情形，此有臺灣高等法院被告前
    案紀錄表存卷可按，其於有期徒刑執行完畢後5 年內，再故
    意犯本件有期徒刑以上之罪，為累犯，應依刑法第47條第1
    項之規定加重其刑。爰審酌被告前已有竊盜前科紀錄，仍不
    知改過，正值青壯，不思以正當途徑賺取財富，竟攜帶兇器
    竊取他人財物，所竊得之財物約值新臺幣101,600 元，另考
    量其犯後坦承犯罪，態度尚好等一切情狀，量處如主文所示
    之刑。至於被告用以作案之剪刀1 把，雖係被告所有，供本
    件竊盜犯罪所用之物，惟並未扣案，且案發後已滅失不存在
    ，業經被告供述在卷，自無庸併為沒收諭知，特此指明。
(二)至檢察官以被告有多次竊盜前科，現尚有竊盜案件繫屬偵查
    中，顯有犯罪之習慣，爰依竊盜犯贓物犯保安處分條例第3
    條第1 項第1 款規定請求諭知刑前強制工作等語。按保安處
    分係針對受處分人將來之危險性所為之處置，以達教化、治
    療之目的，為刑罰之補充制度。我國現行刑法採刑罰與保安
    處分雙軌制，係在維持行為責任之刑罰原則下，為協助行為
    人再社會化之功能，以及改善行為人潛在之危險性格，期能
    達成根治犯罪原因、預防犯罪之特別目的，是保安處分中之
    強制工作，旨在對嚴重職業性犯罪及欠缺正確工作觀念或無
    正常工作因而犯罪者，強制其從事勞動，學習一技之長及正
    確之謀生觀念，使其日後重返社會，能適應社會生活。竊盜
    犯贓物犯保安處分條例第3 條第1 項規定：18歲以上之竊盜
    犯、贓物犯，有犯罪之習慣者，得於刑之執行前，令入勞動
    場所強制工作，即係本於保安處分應受比例原則之規範，使
    保安處分之宣告，與行為人所為行為之嚴重性、行為人所表
    現之危險性及對於行為人未來行為之期待性相當之意旨而制
    定，而由法院視行為人之危險性格，決定應否令入勞動處所
    強制工作，以達預防之目的，最高法院91年度台上字第6125
    號判決意旨可資參照。經查：被告前於91年、92年雖因多次
    搶奪及竊盜犯行，先後經台灣雲林地方法院判刑確定，業如
    前述，然被告於91年之前並無其他竊盜前科紀錄，其違犯竊
    盜罪行之橫跨期間並非甚長，且本案與前開其他尚在偵查中
    之竊盜犯行均未確定或執行，本院審酌該等有期徒刑之諭知
    倘若確定進而執行完畢，時間業已經過數年，被告經此等刑
    期之執行，應已足令其在獄中改過自新，其事後再犯案之危
    險性，應不致太高，是本院認尚無諭知刑前強制工作之必要
    ，附此說明。
據上論斷，應依刑事訴訟法第273 條之1 第1 項、第299 條第1
項前段，刑法第321 條第1 項第3 款、第47條第1 項，判決如主
文。
本案經檢察官吳維雅到庭執行職務。
中　　華　　民　　國　　96　　年　　6 　　月　　20　　日
                  刑事第五庭法  官  汪梅芬
以上正本證明與原本無異。
如不服本判決，應於收受送達後10日內向本院提出上訴書狀。
                            書記官  張馨尹
中　　華　　民　　國　　96　　年　　6 　　月　　20　　日
附錄論罪科刑法條
中華民國刑法第321條
犯竊盜罪而有左列情形之一者，處 6 月以上、 5 年以下有期徒
刑：
一  於夜間侵入住宅或有人居住之建築物、船艦或隱匿其內而犯
    之者。
二  毀越門扇、牆垣或其他安全設備而犯之者。
三  攜帶兇器而犯之者。
四  結夥三人以上而犯之者。
五  乘火災、水災或其他災害之際而犯之者。
六  在車站或埠頭而犯之者。
前項之未遂犯罰之。
